# 请教陈版关于分离成立子公司合并处理

提问人：MQLGOOD 时间：2017-05-24 10:23:13
案例如下：A集团下面有全资二级子公司B，B将旗下的一个部门通过核减权益方式分离成立A集团二级子公司C，同时A对C投资 100万，B公司做合并报表时，将C产生的以前年度累计的未分配利润需要通过调整分录在当期转销（如 500 元），这样B公司合并层面以及集团合并层面当期未分配利润变动出现金额 500 元，请教，未分配利润当期变动 500 元是否需要处理，还是留在合并层面？

回答人：chenyiwei
须注意：B公司合并报表中在将该分公司的资产、负债转销时，对应应当依次冲减实收资本（如同时减资）、资本公积、盈余公积、未分配利润，而不是直接冲减未分配利润的。如果B合并报表层面的资本公积足够多，则冲销的权益项目就只有资本公积，不会因此冲减合并报表层面的未分配利润，也就是该分公司历史上滚存的留存收益仍继续体现在合并报表的留存收益中。

提问人：MQLGOOD 时间：2017-05-24 22:34:10
谢谢陈老师，B公司权益项目除了实收资本就是未分配利润，所以直接冲减的未分配利润，追问一下，是不是分公司或者某个部门历史形成的未分配利润看做是B公司的，分离时，不考虑被分离资产含有的年初未分配利润。

回答人：chenyiwei
是。